【裁判字號】    95,簡上,98
【裁判日期】    950413
【裁判案由】    竊盜
【裁判全文】
臺灣板橋地方法院刑事判決              95年度簡上字第98號
上  訴  人  臺灣板橋地方法院檢察署檢察官
被      告  甲○○
上列上訴人因被告竊盜案件，不服本院95年度簡字第52號中華民
國 94 年 12 月 19 日第一審判決（聲請簡易判決處刑案號：94
年度偵字第21023 號），提起上訴，暨移送併案審理（臺灣板橋
地方法院檢察署 95 年度偵字第 3522 號），本院管轄之第二審
之合議庭裁定依簡式審判程序判決如下：
    主  文
原判決撤銷。
甲○○連續竊盜，累犯，處有期徒刑肆月，如易科罰金，以佰
元折算壹日。
    事  實
一、甲○○曾因竊盜案件，經本院於民國九十二年六月十七日以
    九十二年簡上字第八九號判處有期徒刑六月，如易科罰金以
    銀元三百元折算一日確定，並於九十二年十月一日縮刑期滿
    執行完畢；再因竊盜案件經本院於九十四年一月三日以九十
    三年度易字第七○○號判處有期徒刑六月，如易科罰金以銀
    元三百元折算一日確定，甫於九十四年八月二十一日因縮刑
    期滿執行完畢；詎仍不知悔改，復基於意圖為自己不法所有
    之概括犯意，於九十四年十一月二十九日下午六時許，在臺
    北縣土城市○○街三號「阿蓁檳榔攤」內，趁店員丙○○不
    注意之際，徒手竊取丙○○所有，置放櫃台右邊之LV皮包一
    只（內有現金新臺幣〔下同〕一千三百元），得手後取走現
    金花用，皮包則丟棄在臺北縣土城市○○街○○路口巷子內
    之垃圾桶，嗣於九十四年十二月一日下午七時許重返上址
    檳榔攤附近徘徊時，為丙○○認出而報警查獲。又甲○○承
    前竊盜之概括犯意，於九十四年十二月二日下午五時許，在
    臺北縣土城市○○路六十六號「都會買五金拍賣行」，趁店
    長乙○○不注意之際，徒手竊取店內展示架上富士接著劑二
    支（價值共計四十元，業由乙○○具領保管），得手後將之
    裝入身著褲子左後口袋，嗣欲離去之際，未取出結帳，為乙○○發覺而報警查獲。
二、案經臺北縣政府警察局土城分局分別報請臺灣板橋地方法院
    檢察署檢察官偵查聲請簡易判決處刑，暨移送併案審理，因
    甲○○於準備程序就被訴事實為有罪之陳述，經法官告知簡
    式審判程序之旨，並聽取其與檢察官之意見後，本院認無不
    得或不宜改依簡式審判程序進行之處，爰依刑事訴訟法第四
    百五十五條之一第三項、第三百六十四條、第二百七十三條
    之一第一項，裁定本件改依簡式審判程序進行。
    理由
一、上揭犯罪事實，業經被告甲○○於本院準備程序及審理中坦
    承不諱，復據被害人乙○○、丙○○於警詢時指訴綦詳（見
    九十四年度偵字第二一○二三號偵查卷第十五頁、九十五年
    度偵字第三五二二號偵查卷第四至第六頁），並有乙○○立
    具之贓物認領保管單一紙、被告竊得接著劑照片一幀、阿蓁
    檳榔攤現場監視錄影器翻拍照片影本四幀等件在卷可佐。綜
    此，足認被告之自白與事實相符，洵堪採為認定事實之依據
    。本件事證明確，被告犯行洵堪認定，應依法論科。
二、核被告所為係犯刑法第三百二十條第一項之普通竊盜罪。又
    被告先後二次竊盜犯行，時間緊接，所犯均係犯罪構成要件
    相同之罪名，顯係基於概括犯意反覆為之，應依刑法第五十
    六條連續犯規定論以一罪，並加重其刑。再查，被告有如上
    述之犯罪科刑及執行情形，有臺灣高等法院被告前案紀錄表
    在卷可稽，其於有期徒刑執行完畢後五年內，再犯有期徒刑
    以上刑之本罪，為累犯，應依刑法第四十七條之規定遞加重
    其刑。原聲請簡易判決處刑意旨雖未敘及如事實欄所載被告
    於九十四年十一月二十九日竊取皮包之犯罪事實，然此部分
    與聲請簡易判決處刑之犯罪事實，既有如前所述之連續犯之
    裁判上一罪關係，本院自得併予審理，併此敘明。
三、原審以被告罪證明確，予以論罪科刑，固非無見，惟原判決
    未及審酌被告如事實欄所載竊取皮包之犯罪事實，故檢察官
    上訴意旨指摘原判決不當，為有理由，仍應由本院予以撤銷
    改判。本院審酌被告有如事實欄所載前科，有臺灣高等法院
    被告全國前案紀錄表在卷為據，足見其素行不佳、及行竊之
    次數、竊取財物之價值、犯罪之動機、目的、手段、所生之
    危害，暨犯罪後坦承犯行態度良好等一切情狀，量處如主文
    所示之刑，並諭知易科罰金之折算標準，以示懲儆。
據上論結，應依刑事訴訟法第四百五十五條之一第一項、第三項
、第三百六十九條第一項前段、第三百六十四條、第二百七十三
條之一第一項、第二百九十九條第一項前段，刑法第五十六條、
第三百二十條第一項、第四十七條、第四十一條第一項前段，罰
金罰鍰提高標準條例第一條前段、第二條，判決如主文。
本案經檢察官葉志飛到庭執行職務。
中    華    民    國    95    年    4     月    13    日
                  刑事第二庭  審判長法  官  李  釱  任
                                    法  官  徐  子  涵
                                    法  官  劉  安  榕
上列正本證明與原本無異。
本判決不得上訴。
                                    書記官  楊  馥  如
中    華    民    國    95    年    4     月    17    日
附錄本案論罪科刑法條全文：
刑法第320條第1項
(普通竊盜罪、竊佔罪)
意圖為自己或第 3 人不法之所有，而竊取他人之動產者，為竊盜
罪，處五年以下有期徒刑、拘役或五百元以下罰金。


司法院資訊處製作；財團法人民間司法改革基金會備份。
